臺灣臺北地方法院交通事件裁定　　　　　　　　　　九十三年度交聲字第九五七號
　　原處分機關　臺北市交通事件裁決所
　　異議人即
　　受處分人　　甲○○
右列受處分人因違反道路交通管理處罰條例案件，對於台北市交通事件裁決所九十三
年九月二十二日所為之處分 (原處分：北市裁三字第裁二二－ＡＭ0000000號
），聲明異議，本院裁定如左：
    主  文
異議駁回。
    理  由
一、按機器腳踏車行駛之車道及轉彎，應依標誌、標線之規定行駛，道路交通安全規
    則第九十九條第一項定有明文。次按「禁行機車」標字，用以告示本車道禁止機
    器腳踏車通行，繪設於路段起點，路段過長時，得於路段中加繪之，道路交通標
    誌標線號誌設置規則第一百七十八條第一項亦有規定。又汽車駕駛人（包括機器
    腳踏車），爭道行駛，有左列情形之一者：．．．十三、機器腳踏車，不在規定
    車道行駛者，處新台幣（下同）六百元以上一千八百元以下罰緩，道路交通管理
    處罰條例第三條第八款，第四十五條第十三款亦定有明文。再汽車駕駛人（包括
    機器腳踏車）駕駛汽車違反道路交通管理處罰條例第四十五條規定者，除應依該
    條所規定之罰緩處罰外，並予記違規點數一點，道路交通管理處罰條例第六十三
    條第一項第一款亦有明文規定。
二、本件異議人即受處分人甲○○於民國九十三年七月二十二日十三時三十六分許，
    駕駛車號ＢＪＨ－九七二號重型機車，行經台北市○○○路○段處，未依規定車
    道行駛，違規駛進劃有「禁行機車」字樣之標線上，為台北市政府警察局中山分
    局員警邱禹霖以拍照方式存照，並以受處分人有違反道路交通管理處罰條例第四
    十五條第十三款規定之行為逕行舉發，並將通知聯送達受處分人後，受處分人於
    應到案日期前申訴，原處分機關函請原舉發機關調查結果，仍認受處分人有機車
    行駛禁行車道之違規行為，而依道路交通管理處罰條例第四十五條第十三款及第
    六十三條第一項第一款之規定，於九十三年九月二十二日以北市裁三字第裁二二
    －ＡＭ0000000號裁決書裁處受處分人罰緩六百元，並予記違規點數一點
    （裁決書贅引第四十五條『第一項』第十三款，應予更正）。
三、本件異議人異議書狀固不否認於右開時地在禁行機車道路上騎乘機車之事實，惟
    辯稱：因旁邊休旅車從路邊突然開出，我在狀況過後一百公尺就轉回正常車道，
    並非故意行駛於標行車道云云；惟查：異議人違規之事實，除業據異議人異議狀
    自陳外，復有當場拍攝之違規照片一紙、臺北市政府警察局北市警交大字第ＡＭ
    0000000號舉發違反道路交通管理事件通知單、臺北市政府警察局中山分
    局九十三年九月十六日北市警中分交字第０九三六四七七三六００號書函及台北
    市交通事件裁決所九十三年九月二十二日北市裁三字第裁二二－ＡＭ00000
    00號裁決書、送達證書等附卷可稽。另證人即員警邱禹霖於本院九十三年十月
    十八日調查時，以具結擔保其供述之真實性，並在負擔偽證罪之心理處罰心理狀
    態下證稱：我們都是看到違規持續侵入禁行機車道，才會照相舉發；如果路邊小
    客車併排停車情況，機車有侵入禁行機車道，我們不會採證；通常我們根據外車
    道沒有併排停車情況下，才會舉發。按證人邱禹霖乃為原處分機關所認定受處分
    人有前開違規行為之原證人，其並到庭在本院面前以言詞供述本件訴訟上之待證
    事實（即受處分人有前開違規事實），本院由其上開證詞已得有受處分人確有上
    開違規行為之心證，且於本件卷存證據資料內並無任何積極證據足以證明證人邱
    禹霖上開證詞係屬虛偽，亦無足以令人顯信證人邱禹霖之證述為不可採之品性證
    據或前科證據存在，本院自不得僅以證人邱禹霖係本件採證之員警而全盤抹煞其
    在訴訟上所具有之原證人資格，且交通警察掣單舉發違反道路交通管理處罰條例
    所列之違規事實，本質上為行政處分，係公務員基於職務上之權力，依法就特定
    之具體事件所為之具公法上效果之單方面行政行為，基於公務員為公法上行為具
    有公信力之原則，該行政行為當可被推定為真正，其據以依法處分之事實認定亦
    為正確無誤，若謂公務員一切行政行為均需預留證據以證其實，則國家行政勢必
    窒礙難行，據此，刑事訴訟法就犯罪證據有關之規定中與屬行政秩序罰之交通違
    規裁罰本質不合之部分，自不在準用之列，況本院經查亦無任何證據足資證明證
    人邱禹霖有捏造事實違法取締之情事，則執勤員警本其維護交通秩序、安全職責
    所為之舉發，自應受到合法、正確之推定。又各路段設置禁行機車標線妥適與否
    ，乃道路交通規劃之問題，主管交通行政機關考量當地道路寬窄、交通流量、行
    人安全、週邊環境等因素，而為標線設置與否之決定，乃其行政上之作為，應受
    合法之推定，而與受處分人前開違規行為無涉。綜上，本件事證明確，異議人前
    開辯解，顯不可採，受處分人之違規行為堪予認定。從而，原處分機關依道路交
    通管理處罰條例第四十五條第十三款，第六十三條第一項第一款之規定，裁處受
    處分人罰緩六百元，並予記違規點數一點，核無違誤，本件受處分人之異議為無
    理由，自應將其異議駁回。
四、據上論斷，應依道路交通案件處理辦法第十九條，裁定如主文。
中　　　華　　　民　　　國　　九十三　　年　　 十一 　　月　　　五　　　日
                                      臺灣臺北地方法院刑事第七庭
                                          法  官 梁耀鑌
右正本證明與原本無異。
如不服本裁定，應於送達後五日內，向本院提出抗告狀。
                                          書記官 楊志純
中　　　華　　　民　　　國　　九十三　　年　　 十一 　　月　　　五　　　日
